# 急求陈版及各位大神，合并报表编制的问题。

提问人：marse 时间：2022-06-16 19:33:00
现在基于地方政府的整合，以 2021 年 12 月 31 日为基础将同受政府某部门控制的A公司，B公司,C公司合并整合至D集团。现在需要出具2019-2021年D集团的合并报表。请教陈版及各位大神，在D集团的单体报表上，视同同控将 2021 年 12 月 31 日A/B/C公司的账面净资产借长投贷资本公积处理是否，在D集团的合并报表，2019-2021年的合并报表是属于同控追溯调整的财务报表出具正常的合并报告，视同 2019 年初该合并前提就已成立，还是视为一个模拟财务报表从而出具模拟合并报告？

回答人：chenyiwei
如果认定该重组构成同一控制下合并的，则D集团单户报表中按照合并日取得A、B、C公司的归母净资产账面价值份额作为对该三家公司的长期股权投资成本。
在合并报表层面，如果 2019 年初A、B、C均已存在且同受该最终控制方控制，则2019-2021年的合并报表是属于同控追溯调整的财务报表出具正常的合并报告，视同 2019 年初该合并前提就已成立，不是模拟报表。